臺灣新北地方法院刑事判決
110年度訴字第873號
公  訴  人  臺灣新北地方檢察署檢察官
被      告  呂侑星



上列被告因偽造文書等案件，經檢察官提起公訴（110年度偵緝
字第941號），被告為有罪之陳述，經本院合議庭裁定由受命法
官獨任進行簡式審判程序，並判決如下：
    主  文
呂侑星犯行使偽造私文書罪，處有期徒刑陸月，如易科罰金，以
新臺幣壹仟元折算壹日。偽造之「蔡若亞」署押貳枚均沒收。未
扣案之犯罪所得新臺幣壹佰柒拾伍萬玖仟柒佰玖拾元沒收，於全
部或一部不能沒收或不宜執行沒收時，追徵其價額。
    事  實
一、呂侑星明知自己無還款之意願及能力，竟意圖為自己不法之
    所有，基於詐欺取財、行使偽造私文書之犯意，於民國108
    年10月15日前之某日起，假冒配偶蔡若亞（涉嫌詐欺取財部
    分，另經檢察官不起訴處分確定）身分，在交友軟體中與胡
    大中聊天，並向胡大中佯稱其需要生活費、支付律師費等名
    義而借款云云，為取信胡大中，復於108年10月16日，未經
    蔡若亞之同意，在借據2紙上各偽簽「蔡若亞」署名1枚（共
    2枚）及蔡若亞之身分證統一編號「Z000000000」，用以表
    示係由蔡若亞向胡大中各借款新臺幣（下同）5萬6,000元、
    15萬元之意思，再將偽造完成之借據2紙交付胡大中而行使
    之，致使胡大中陷於錯誤，於如附表一所示時間，匯款如附
    表一所示款項，至蔡若亞所有（起訴書誤載被告所有，應予
    更正）之台灣中小企業銀行帳號00000000000號帳戶（下稱
    蔡若亞台企銀行帳戶）共10萬7,180元；於如附表二所示時
    間，匯款如附表二所示款項，至蔡若亞所有（起訴書誤載被
    告所有，應予更正）之中國信託銀行帳號000000000000號帳
    戶（下稱蔡若亞中信銀行帳戶）共145萬5,560元（起訴書誤
    載146萬4,560元，應予更正）；於如附表三所示時間，匯款
    如附表三所示款項，至不知情之吳宥鋐所有之中國信託銀行
    帳號000000000000號帳戶（下稱吳宥鋐中信銀行帳戶）共6
    萬1,000元；於如附表四所示時間，匯款如附表四所示款項
    ，至不知情之郭尚真所有之合作金庫銀行帳號000000000000
    0號帳戶（下稱郭尚真合庫銀行帳戶）共13萬6,050元（起訴
    書誤載14萬6,060元，應予更正），足生損害於胡大中及蔡
    若亞。嗣呂侑星遲未還款，胡大中始悉受騙。
二、案經胡大中訴由臺灣新北地方法院檢察署檢察官偵查起訴。
    理  由
一、程序方面：
    本件被告呂侑星所犯均係死刑、無期徒刑、最輕本刑為3年
    以上有期徒刑或高等法院管轄第一審案件以外之罪，於準備
    程序進行中，被告先就被訴事實為有罪之陳述，經本院告知
    簡式審判程序之旨，並聽取公訴人及被告之意見後，認適宜
    改依簡式審判程序進行，爰依刑事訴訟法第273條之1第1項
    規定，裁定進行簡式審判程序，合先敘明。
二、實體方面：
　　㈠認定犯罪事實所憑證據及理由：
      上揭犯罪事實，業據被告呂侑星於本院準備程序與審理時
      自白不諱（見110年度訴字第873號卷【下稱本院卷】第75
      、82頁），核與證人即告訴人胡大中、證人蔡若亞、吳宥
      鋐於偵訊中之證述大致相符（見109年度他字第1438卷【
      下稱他1438卷】第63至64頁、110年度偵緝字第941號卷【
      下稱偵緝941卷】第3頁正反面、第11頁；110年度偵緝字
      第550號卷【下稱偵緝550卷】第20至21頁、偵緝941卷第3
      頁反面至第4頁反面；109年度他字第5565號卷【下稱他55
      65卷】第8頁），並有蔡若亞中信銀行帳戶存款交易明細
      （見他1438卷第98至129頁反面）、蔡若亞台企銀行帳戶
      存款交易明細（見他1438卷第181至184頁反面）、吳宥鋐
      中信銀行帳戶存款交易明細（見他1438卷第143至144頁）
      、郭尚真合庫銀行帳戶歷史交易明細查詢結果（見他1438
      卷第152至163頁）、被告與告訴人對話紀錄（見他1438卷
      第8至9頁反面、第11至12頁反面、第17至50頁、第51至52
      頁反面、第54至55頁）、被告偽簽借據2紙翻拍照片（見
      他1438卷第10頁正反面、第53頁反面）附卷可稽。是被告
      任意性之自白核與事實相符，本件事證明確，被告犯行洵
      堪認定，應依法論科。
　　㈡論罪科刑：
　　　⒈核被告所為，係犯刑法第216條、第210條之行使偽造私
        文書罪及同法第339條第1項之詐欺取財罪。被告偽造署
        押係其偽造私文書之部分行為；而於偽造私文書後復持
        以行使，其偽造之低度行為，應為其行使偽造私文書之
        高度行為所吸收，均不另論罪。
　　　⒉被告基於同一詐欺取財之目的，接續多次向告訴人實施
        詐術，致使告訴人陷於錯誤，匯款如附表一至四所示之
        金額之行為，應認係基於詐騙同一告訴人交付款項之單
        一目的所為的接續行為，於密切接近之時間、地點實行
        ，侵害同一法益，所為各該詐欺行為之獨立性極為薄弱
        ，依一般社會健全觀念，難以強行分開，在刑法評價上
        ，視為數個舉動之接續實行，合為包括之一行為予以評
        價，較為合理，應論以一詐欺取財罪。
　　　⒊被告以一行為而同時觸犯行使偽造私文書罪及詐欺取財
        罪，為想像競合犯，應依刑法第55條前段之規定，從一
        重之行使偽造私文書罪處斷。
　　　⒋爰以行為人之責任為基礎，並審酌被告正值青壯，不思
        循正途賺取所需，先冒用蔡若亞名義向告訴人借款，復
        未得蔡若亞之同意或授權，即簽署本件借據2紙，並持
        之詐欺告訴人如附表一至四所示款項，顯然欠缺尊重蔡
        若亞人格權之法治觀念，並損及告訴人之財產法益，且
        被告迄今仍未與告訴人達成和解，所為應予非難，兼衡
        被告於審理中自陳高中畢業之教育程度，經濟狀況小康
        等語（見本院卷第86頁），暨被告素行、犯罪動機、目
        的、手段、被告所獲利益及犯罪所生損害等一切情狀，
        量處如主文所示之刑，並諭知易科罰金之折算標準。
三、沒收部分：
    ㈠按犯罪所得，屬於犯罪行為人者，沒收之。前2項之沒收，
      於全部或一部不能沒收或不宜執行沒收時，追徵其價額，
      刑法第38條之1第1項、第3項分別定有明文。查被告如附
      表一至四所示之詐欺所得利益175萬9,790元（10萬7,180
      元＋145萬5,560元＋6萬1,000元＋13萬6,050元），為其本案
      犯罪所得，雖未扣案，仍應依刑法第38條之1第1項、第3
      項規定宣告沒收，於全部或一部不能沒收或不宜執行沒收
      時，追徵其價額。
    ㈡按偽造之印章、印文或署押，不問屬於犯人與否，沒收之
      ，刑法第219條定有明文，此因屬絕對義務沒收之物，縱
      未扣案，仍應諭知沒收。查被告在本案借據2紙上偽造「
      蔡若亞」」署名共2枚，係被告偽造之署押，不問屬於犯
      人與否，皆應依刑法第219條規定宣告沒收之。　　
據上論斷，應依刑事訴訟法第273條之1第1項、第299條第1項前
段，刑法第216條、210條、第339條第1項、第55條前段、第41條
第1項、第219條、第38條之1第1項、第3項，判決如主文。
本案經檢察官李冠輝偵查起訴，由檢察官方心瑜到庭執行職務。
中　　華　　民　　國　　111 　年　　2 　　月　　24　　日
                  刑事第六庭    法　官  楊展庚
上列正本證明與原本無異。
如不服本判決，應於送達後20日內敘明上訴理由，向本院提出上
訴狀，上訴於本院第二審合議庭 (應附繕本) 。其未敘述上訴理
由者，應於上訴期間屆滿後20日內向本院補提理由書「切勿逕送
上級法院」。
                                書記官　彭姿靜
中　　華　　民　　國　　111 　年　　3 　　月　　3 　　日
附錄本案論罪科刑法條全文：
中華民國刑法第210條
（偽造變造私文書罪）
偽造、變造私文書，足以生損害於公眾或他人者，處5年以下有
期徒刑。
中華民國刑法第216條
（行使偽造變造或登載不實之文書罪）
行使第210條至第215條之文書者，依偽造、變造文書或登載不實
事項或使登載不實事項之規定處斷。
中華民國刑法第339條
（普通詐欺罪）
意圖為自己或第三人不法之所有，以詐術使人將本人或第三人之
物交付者，處5年以下有期徒刑、拘役或科或併科50萬元以下罰
金。
以前項方法得財產上不法之利益或使第三人得之者，亦同。前二
項之未遂犯罰之。

附表一：
編號 匯款日期 金額 (新臺幣、 單位元) 告訴人匯出帳戶 匯入帳戶 1 108年11月4日 30,000 新光銀行帳號00000000000號帳戶(下稱告訴人新光帳戶一) 蔡若亞台企銀行帳戶 2 108年11月7日 30,000 告訴人新光帳戶一 蔡若亞台企銀行帳戶 3 108年11月21日21時58分 3,500 台灣銀行帳號000000000000號帳戶(下稱告訴人台銀帳戶) 蔡若亞台企銀行帳戶 4 108年11月21日23時47分 3,000 告訴人台銀帳戶 蔡若亞台企銀行帳戶 5 108年11月22日15時31分 1,000 告訴人台銀帳戶 蔡若亞台企銀行帳戶 6 108年11月22日17時59分 3,000 告訴人台銀帳戶 蔡若亞台企銀行帳戶 7 108年11月22日19時8分 2,000 告訴人台銀帳戶 蔡若亞台企銀行帳戶 8 108年12月5日16時42分 15,800 告訴人台銀帳戶 蔡若亞台企銀行帳戶 9 108年12月6日2時15分 2,400 告訴人台銀帳戶 蔡若亞台企銀行帳戶 10 108年12月8日11時58分 10,990 告訴人台銀帳戶 蔡若亞台企銀行帳戶 11 108年12月12日14時26分 4,990 告訴人台銀帳戶 蔡若亞台企銀行帳戶 12 108年12月13日16時6分 500 告訴人台銀帳戶 蔡若亞台企銀行帳戶 合計 　 107,180   
附表二：
編號 匯款日期 金額 (新臺幣、單位元) 告訴人匯出帳戶 匯入帳戶 1 108年10月15日 20,000 告訴人新光帳戶一 蔡若亞中信銀行帳戶 2 108年10月15日 6,000 告訴人新光帳戶一 蔡若亞中信銀行帳戶 3 108年10月16日 30,000 告訴人新光帳戶一 蔡若亞中信銀行帳戶 4 108年10月16日 50,000 告訴人新光帳戶一 蔡若亞中信銀行帳戶 5 108年10月16日 20,000 告訴人新光帳戶一 蔡若亞中信銀行帳戶 6 108年10月17日 11,000 告訴人新光帳戶一 蔡若亞中信銀行帳戶 7 108年10月17日 12,000 告訴人新光帳戶一 蔡若亞中信銀行帳戶 8 108年10月17日 4,000 告訴人新光帳戶一 蔡若亞中信銀行帳戶 9 108年10月29日 20,000 告訴人新光帳戶一 蔡若亞中信銀行帳戶 10 108年10月29日 10,000 告訴人新光帳戶一 蔡若亞中信銀行帳戶 11 108年10月30日 20,000 告訴人新光帳戶一 蔡若亞中信銀行帳戶 12 108年11月1日 30,000 告訴人新光帳戶一 蔡若亞中信銀行帳戶 13 108年11月1日 50,000 告訴人新光帳戶一 蔡若亞中信銀行帳戶 14 108年11月1日 20,000 告訴人新光帳戶一 蔡若亞中信銀行帳戶 15 108年11月1日 30,000 告訴人新光帳戶一 蔡若亞中信銀行帳戶 16 108年11月2日 50,000 告訴人新光帳戶一 蔡若亞中信銀行帳戶 17 108年11月2日 50,000 告訴人新光帳戶一 蔡若亞中信銀行帳戶 18 108年11月2日 10,000 告訴人新光帳戶一 蔡若亞中信銀行帳戶 19 108年11月3日 30,000 告訴人新光帳戶一 蔡若亞中信銀行帳戶 20 108年11月5日 30,000 告訴人新光帳戶一 蔡若亞中信銀行帳戶 21 108年11月8日 7,000 告訴人新光帳戶一 蔡若亞中信銀行帳戶 22 108年11月9日 27,000 告訴人新光帳戶一 蔡若亞中信銀行帳戶 23 108年11月10日 20,000 告訴人新光帳戶一 蔡若亞中信銀行帳戶 24 108年11月11日 20,000 告訴人新光帳戶一 蔡若亞中信銀行帳戶 25 108年11月13日 10,000 告訴人新光帳戶一 蔡若亞中信銀行帳戶 26 108年11月14日 10,000 告訴人新光帳戶一 蔡若亞中信銀行帳戶 27 108年11月16日 8,000 告訴人新光帳戶一 蔡若亞中信銀行帳戶 28 108年11月17日 7,000 告訴人新光帳戶一 蔡若亞中信銀行帳戶 29 108年10月16日 20,000 新光銀行帳戶000000000000號帳戶(下稱告訴人新光帳戶二) 蔡若亞中信銀行帳戶 30 108年10月25日 30,000 告訴人新光帳戶二 蔡若亞中信銀行帳戶 31 108年10月28日 5,000 告訴人新光帳戶二 蔡若亞中信銀行帳戶 32 108年11月3日 30,000 告訴人新光帳戶二 蔡若亞中信銀行帳戶 33 108年11月5日 30,000 告訴人新光帳戶二 蔡若亞中信銀行帳戶 34 108年11月15日 25,000 告訴人新光帳戶二 蔡若亞中信銀行帳戶 35 108年11月16日 19,000 告訴人新光帳戶二 蔡若亞中信銀行帳戶 36 108年12月1日 5,000 告訴人新光帳戶二 蔡若亞中信銀行帳戶 37 109年1月7日 10,000 告訴人新光帳戶二 蔡若亞中信銀行帳戶 38 109年1月7日 1,700 告訴人新光帳戶二 蔡若亞中信銀行帳戶 39 108年11月21日19時11分 17,000 告訴人台銀帳戶 蔡若亞中信銀行帳戶 40 108年11月22日0時58分 400 告訴人台銀帳戶 蔡若亞中信銀行帳戶 41 108年11月22日20時51分 24,000 告訴人台銀帳戶 蔡若亞中信銀行帳戶 42 108年11月23日4時29分（起訴書附表誤載21時31分，應予更正） 1,000 （起訴書附表誤載為10,000，應予更正） 告訴人台銀帳戶 蔡若亞中信銀行帳戶 43 108年11月24日13時36分 10,000 告訴人台銀帳戶 蔡若亞中信銀行帳戶 44  108年11月26日14時15分  5,000 告訴人台銀帳戶 蔡若亞中信銀行帳戶 45  108年11月26日14時51分  2,000 告訴人台銀帳戶 蔡若亞中信銀行帳戶 46  108年11月26日18時27分  4,000 告訴人台銀帳戶 蔡若亞中信銀行帳戶 47  108年11月28日8時53分  1,000 告訴人台銀帳戶 蔡若亞中信銀行帳戶 48 108年11月29日10時9分 1,000 告訴人台銀帳戶 蔡若亞中信銀行帳戶 49 108年11月29日13時24分 8,000 告訴人台銀帳戶 蔡若亞中信銀行帳戶 50 108年11月29日16時54分 4,000 告訴人台銀帳戶 蔡若亞中信銀行帳戶 51 108年11月30日3時13分 9,990 告訴人台銀帳戶 蔡若亞中信銀行帳戶 52 108年11月30日19時44分 14,990 告訴人台銀帳戶 蔡若亞中信銀行帳戶 53 108年12月5日2時20分 20,000 告訴人台銀帳戶 蔡若亞中信銀行帳戶 54 108年12月5日10時50分 3,000 告訴人台銀帳戶 蔡若亞中信銀行帳戶 55 108年12月5日13時57分 7,000 告訴人台銀帳戶 蔡若亞中信銀行帳戶 56 108年12月7日23時46分 20,000 告訴人台銀帳戶 蔡若亞中信銀行帳戶 57 108年12月9日1時41分 9,990 告訴人台銀帳戶 蔡若亞中信銀行帳戶 58 108年12月9日15時34分 14,990 告訴人台銀帳戶 蔡若亞中信銀行帳戶 59 108年12月11日1時38分 5,000 告訴人台銀帳戶 蔡若亞中信銀行帳戶 60 108年12月11日8時19分 3,000 告訴人台銀帳戶 蔡若亞中信銀行帳戶 61 108年12月19日14時18分 500 告訴人台銀帳戶 蔡若亞中信銀行帳戶 62 108年12月23日0時52分 10,000 告訴人台銀帳戶 蔡若亞中信銀行帳戶 63 108年12月25日2時34分 1,000 告訴人台銀帳戶 蔡若亞中信銀行帳戶 64 108年10月16日 26,000 台新銀行帳號00000000000000號帳戶(下稱告訴人台新帳戶) 蔡若亞中信銀行帳戶 65 108年10月16日 20,000 告訴人台新帳戶 蔡若亞中信銀行帳戶 66 108年10月17日 20,000 告訴人台新帳戶 蔡若亞中信銀行帳戶 67 108年10月23日 20,000 告訴人台新帳戶 蔡若亞中信銀行帳戶 68 108年10月23日 20,000 告訴人台新帳戶 蔡若亞中信銀行帳戶 69 108年10月24日 30,000 告訴人台新帳戶 蔡若亞中信銀行帳戶 70 108年10月24日 10,000 告訴人台新帳戶 蔡若亞中信銀行帳戶 71 108年10月25日 5,000 告訴人台新帳戶 蔡若亞中信銀行帳戶 72 108年10月27日 （起訴書附表誤載為108年10月28日，應予更正） 17,000 告訴人台新帳戶 蔡若亞中信銀行帳戶 73 108年10月27日 （起訴書附表誤載為108年10月28日，應予更正） 30,000 告訴人台新帳戶 蔡若亞中信銀行帳戶 74 108年10月28日 17,000 告訴人台新帳戶 蔡若亞中信銀行帳戶 75 108年10月30日 20,000 告訴人台新帳戶 蔡若亞中信銀行帳戶 76 108年11月1日 30,000 告訴人台新帳戶 蔡若亞中信銀行帳戶 77 108年11月2日（起訴書附表誤載為108年11月1日，應予更正）   30,000（起訴書附表誤載為20,000，應予更正） 告訴人台新帳戶 蔡若亞中信銀行帳戶 78 108年11月2日（起訴書附表誤載為108年11月1日，應予更正） 10,000 告訴人台新帳戶 蔡若亞中信銀行帳戶 79 108年11月3日 （起訴書附表誤載為108年111月4日，應予更正） 30,000 告訴人台新帳戶 蔡若亞中信銀行帳戶 80 108年11月4日   10,000（卷內查此筆證據，應予刪除） 告訴人台新帳戶 蔡若亞中信銀行帳戶 81 108年11月4日 30,000 胡大中匯款 蔡若亞中信銀行帳戶 82 108年11月5日 30,000 告訴人台新帳戶 蔡若亞中信銀行帳戶 83 108年11月5日 10,000 告訴人台新帳戶 蔡若亞中信銀行帳戶 84 108年11月5日 30,000 告訴人台新帳戶 蔡若亞中信銀行帳戶 85 108年11月5日 20,000 告訴人台新帳戶 蔡若亞中信銀行帳戶 86 108年11月16日【起訴書附表誤載為108年11月18日，應予更正】 6,000 告訴人台新帳戶 蔡若亞中信銀行帳戶 87 108年11月18日 10,000 告訴人台新帳戶 蔡若亞中信銀行帳戶 合計  145萬5,560 （起訴書附表誤載1,464,560元，應予更正）   
附表三：
編號 匯款日期 金額 (新臺幣、單位元) 告訴人匯出帳戶 匯入帳戶 1 108年11月23日21時31分 10,000 告訴人台銀帳戶 吳宥鋐中信銀行帳戶 2 108年11月24日14時31分 6,000 告訴人台銀帳戶 吳宥鋐中信銀行帳戶 3 108年11月24日16時20分 10,000 告訴人台銀帳戶 吳宥鋐中信銀行帳戶 4 108年11月26日16時38分 10,000 告訴人台銀帳戶 吳宥鋐中信銀行帳戶 5 108年11月28日0時18分 15,000 告訴人台銀帳戶 吳宥鋐中信銀行帳戶 6 108年11月18日 10,000 告訴人台新帳戶 吳宥鋐中信銀行帳戶 合計 　 61,000 　  
附表四：
編號 匯款日期 金額 (新臺幣、單位元) 告訴人匯出帳戶 匯入帳戶 1 108年11月17日 7,000 告訴人新光帳戶一 郭尚真合庫銀行帳戶 2 108年11月17日 10,000 告訴人新光帳戶二 郭尚真合庫銀行帳戶 3 108年11月23日1時2分 3,000 告訴人台銀帳戶 郭尚真合庫銀行帳戶 4 108年11月23日1時11分 5,000 告訴人台銀帳戶 郭尚真合庫銀行帳戶 5 108年11月23日1時51分 500 告訴人台銀帳戶 郭尚真合庫銀行帳戶 6 108年11月23日2時46分 8,000 告訴人台銀帳戶 郭尚真合庫銀行帳戶 7 108年11月23日15時27分 1,000 告訴人台銀帳戶 郭尚真合庫銀行帳戶 8 108年11月24日20時21分 3,000 告訴人台銀帳戶 郭尚真合庫銀行帳戶 9 108年11月24日23時22分 3,000 告訴人台銀帳戶 郭尚真合庫銀行帳戶 10 108年11月25日0時1分 600 告訴人台銀帳戶 郭尚真合庫銀行帳戶 11 108年11月25日1時21分 3,000 告訴人台銀帳戶 郭尚真合庫銀行帳戶 12 108年11月25日10時25分 1,950 告訴人台銀帳戶 郭尚真合庫銀行帳戶 13 108年11月25日23時8分 2,000 （起訴書附表誤載2010，應予更正） 告訴人台銀帳戶 郭尚真合庫銀行帳戶 14 108年11月26日12時14分 5,000 告訴人台銀帳戶 郭尚真合庫銀行帳戶 15 108年11月26日18時29分 3,000 告訴人台銀帳戶 郭尚真合庫銀行帳戶 16 108年11月27日20時31分 1,000 告訴人台銀帳戶 郭尚真合庫銀行帳戶 17 108年11月28日1時55分 5,000 告訴人台銀帳戶 郭尚真合庫銀行帳戶 18 108年11月28日5時56分 1,700 告訴人台銀帳戶 郭尚真合庫銀行帳戶 19 108年11月28日8時23分 4,990 告訴人台銀帳戶 郭尚真合庫銀行帳戶 20 108年11月28日8時52分 4,010 告訴人台銀帳戶 郭尚真合庫銀行帳戶 21 108年11月28日14時12分 3,000 告訴人台銀帳戶 郭尚真合庫銀行帳戶 22 108年11月28日18時46分 6,000 告訴人台銀帳戶 郭尚真合庫銀行帳戶 23 108年11月28日20時44分 14,000 告訴人台銀帳戶 郭尚真合庫銀行帳戶 24 108年11月29日10時6分 4,000 告訴人台銀帳戶 郭尚真合庫銀行帳戶 25 108年11月29日11時25分 900 告訴人台銀帳戶 郭尚真合庫銀行帳戶 26 108年11月29日13時49分   10,000（卷內查無此筆證據，應予刪除） 告訴人台銀帳戶 郭尚真合庫銀行帳戶 27 108年11月29日19時21分 900 告訴人台銀帳戶 郭尚真合庫銀行帳戶 28 108年11月30日0時12分 3,000 告訴人台銀帳戶 郭尚真合庫銀行帳戶 29 108年11月30日3時11分 5,000 告訴人台銀帳戶 郭尚真合庫銀行帳戶 30 108年12月2日17時50分 8,000 告訴人台銀帳戶 郭尚真合庫銀行帳戶 31 108年12月2日19時20分 5,000 告訴人台銀帳戶 郭尚真合庫銀行帳戶 32 108年12月5日3時11分 2,000 告訴人台銀帳戶 郭尚真合庫銀行帳戶 33 108年12月5日19時3分 2,500 告訴人台銀帳戶 郭尚真合庫銀行帳戶 34 108年12月6日21時57分 5,000 告訴人台銀帳戶 郭尚真合庫銀行帳戶 35 108年12月7日0時56分 3,000 告訴人台銀帳戶 郭尚真合庫銀行帳戶 36 108年12月19日19時29分 1,000 告訴人台銀帳戶 郭尚真合庫銀行帳戶 合計  13萬6,050（起訴書附表誤載14萬6,060元，應予更正）